【裁判字號】    98,抗,1133
【裁判日期】    981103
【裁判案由】    聲請撤銷緩刑
【裁判全文】
臺灣高等法院刑事裁定                  98年度抗字第1133號
抗  告  人
即 受 刑人  甲○
上列抗告人因聲請撤銷緩刑案件，不服台灣台北地方法院中華民
國九十八年十月七日裁定（九十八年度撤緩字第九八號），提起
抗告，本院裁定如下：
    主  文
抗告駁回。
    理  由
一、原審裁定意旨略以：
  (一)按刑法於民國九十四年二月二日修正公布，並於九十五年七
    月一日施行，增訂刑法第七十五條之一第一項為：「受緩刑
    之宣告而有下列情形之一，足認原宣告之緩刑難收其預期效
    果，而有執行刑罰之必要者，得撤銷其宣告：一、緩刑前因
    故意犯他罪，而在緩刑期內受得易科罰金之有期徒刑、拘役
    或罰金之宣告確定者。二、緩刑期內因故意犯他罪，而在緩
    刑期內受得易科罰金之有期徒刑、拘役或罰金之宣告確定者
    。三、緩刑期內因過失更犯罪，而在緩刑期內受有期徒刑之
    宣告確定者。四、違反第七十四條第二項第一款至第八款所
    定負擔情節重大者」，且「緩刑之宣告應撤銷者，由受刑人
    所在地或其最後住所地之地方法院檢察官聲請該法院裁定之
    」，亦為刑事訴訟法第四百七十六條之明文。
  (二)本件受刑人即抗告人甲○因偽造文書案件，經台灣台北地方
    法院於九十七年十一月二十四日以九十七年簡字第四三九六
    號刑事判決判處有期徒刑三月、緩刑四年，並於九十七年十
    二月十五日確定（即緩刑期間之起算）在案；惟其於前開案
    件緩刑宣告前之九十四年三月十四日，因行使偽造私文書案
    件，經臺灣板橋地方法院另於九十八年七月三十一日以九十
    六年度訴字第三二四三號判決判處有期徒刑五月，而以新台
    幣三百元折算一日易科罰金，且已於九十八年八月二十四日
    確定，此有前述二案之判決及臺灣高等法院被告前案紀錄表
    在卷足憑（見原審卷第一至四頁），足認抗告人所受前開宣
    告之緩刑，已難收其預期效果，當有執行刑罰之必要，故核
    與刑法第七十五條之一第一項第一款之規定相符，自應撤銷
    其緩刑之宣告。是聲請人之聲請，核屬允當，抗告人前開緩
    刑之宣告應予以撤銷等語。
二、經核原審裁定上開認事用法，洵無違誤。抗告意旨以該兩案
    之犯罪行為均係在刑法九十四年二月二日修正公布，並於九
    十五年七月一日施行所增訂刑法第七十五條之一第一項之前
    所犯，此增訂條文應不能適用於本案，就抗告人受有緩刑宣
    告之罪不能為撤銷云云。惟台灣板橋地方法院九十六年度訴
    字第三二四三號判決係以修正後之刑法第七十四條第一項規
    定對抗告人為緩刑宣告，則抗告人是否合乎撤銷緩刑事由，
    自當適用修正後之刑法第七十五條之一第一項為斷，是抗告
    人之抗告自無理由，應予駁回。
據上論結，應依刑事訴訟法第四百十二條，裁定如主文。
中    華    民    國    98    年    11    月    3     日
                  刑事第十七庭  審判長法  官  趙功恆
                                      法  官  陳世宗
                                      法  官  陳憲裕
以上正本證明與原本無異。
不得再抗告。
                                      書記官  張玉如
中    華    民    國    98    年    11    月    4     日


司法院資訊處製作；財團法人民間司法改革基金會備份。
